---
title: "CAPM"
author: "Luis Jiménez"
date: "2025-02-21"
output: html_document
---

Pongan una breve explicación del modelo y como lo transformamos para generar una regresión lineal y qué explica esa regresión.

$$R_j - R_f = \alpha + \beta(R_m - R_j) + \nu$$

Para estimar el modelo necesitamos 3_cosas:

1.  Rendimiento de un activo. (j)
2.  Rendimiento del mercado.  (m)
3.  Rendimiento de la tasa libre de riesgo. (f)

Usaremos los últimos 5 años de información.

```{r}
library(quantmod)

ticker <- "GFNORTEO.MX"
datos <- new.env()
getSymbols(ticker, from="2020-01-01", to="2025-01-01", env=datos)
precio_j <- datos[[ticker]][,6]
```

El IPC

```{r}
getSymbols("^MXX", from="2020-01-01", to="2025-01-01", env=datos)
precio_m <- datos[["MXX"]][,6] 
```
Para el modelo se consideran los rendimientos mensuales

```{r}
precio_j <- to.monthly(precio_j)[,4]
```

```{r}
precio_m <- to.monthly(precio_m)[,4]
```

```{r}
r_j <- monthlyReturn(precio_j)
r_m <- monthlyReturn(precio_m)
names(r_j) <- "Activo"
names(r_m) <- "Mercado"

plot(merge.xts(r_j, r_m), main="comportamiento del mercado y del activo", legend.loc="bottom")
```

Cargar la tasa CETE

```{r}
library(readxl)
r_f <- read_xlsx("Cetes.xlsx")
r_f$SF43936 <- (r_f$SF43936/100/12)
r_f <- as.xts(r_f$SF43936, order.by = r_f$Fecha)
r_f <- to.monthly(r_f)[,4]
```

Vamos a construir las variables de excedente de rendimiento del activo y del mercado para hacer la regresión:


```{r}
E_jf <- r_j - r_f
E_mf <- r_m - r_f
```

Ahora si hacemos la regresión

```{r}
CAPM <- lm(E_jf~E_mf)
summary(CAPM)
```

Vamos a interpretar los resultados de la regresión

+ R2 Representa el porcentaje de riesgo sistemático que hay en el activo.

```{r}
resultados <- summary(CAPM)
resultados$r.squared
```
En este caso el activo tiene una porcentaje de riesgo sistemático de 53.14%

Se considera que cuando el riesgo sistemático es mayor al 65% entonces hay una señal de alarma.

Porcentaje de riesgo no sistemático:

```{r}
1-resultados$r.squared
```
Los residuales de la regresión representan todo aquello que el modelo no es capaz de explicar. Es decir, todo lo que hace que la variable dependiente cambie (excedente del activo) y que no es explicado por la variable independiente(excedente del mercado).

El riesgo total está dado por:

```{r}
riesgo_total <- (resultados$sigma^2) / (1-resultados$r.squared) * 100
riesgo_total
```
Para este activo el riesgo total es de 0.8883033%, de su valor, lo que significa por ejemplo, que si hoy el activo vale 143.84, el riesgo es que se pierda el 0.8883033% de ese valor en un mes.

Este RT se divide en dos, riesgo sistemático y no sistemático:

```{r}
0.8883033*resultados$r.squared
0.8883033*(1-resultados$r.squared)
```
```{r}
(resultados$sigma^2)
```

Guardandolo todo en una tabla

```{r}
library(tibble)
```


```{r}
alpha <- resultados$coefficients[1]
beta <- resultados$coefficients[2]
rs_perc <- resultados$r.squared
rns_perc <- 1-resultados$r.squared
rs <- riesgo_total*rs_perc
rns <- riesgo_total*rns_perc


tabla <- tibble(
  "Alpha" = alpha,
  "beta" = beta,
  "%RS" = rs_perc,
  "%RNS" = rns_perc,
  "Riesgo Sistemático" = rs,
  "Riesgo no Sistemático" = rns
)
tabla
```

```{r}
coef(resultados)[2]
```





