---
title: "Hechos estilizados"
author: "Luis Jiménez"
date: "2025-02-04"
output: html_document
--- |> |> = = = = 
--- = = = = = = 
--- = = = = = = = = 
---

# ¿Qué es un hecho estilizado?

A partir de información histórica y hechos, se identifican patrones y asumimos comportamientos. Los hechos estilizados referentes al comportamiento de l precio y del rendimiento de un actibo que cotiza en una bolsa de valores, son los siguientes:

## Hecho estilizado 1

Los precios de los activos y el valor de los portafolios siguen una caminata aleatoria.

Para verificar estte hecho primero vamos a graficar una caminatra aleatoria. Ya sabemos que matemáticamente una caminata aleatoria, tiene este comportamiento:

$$
S_t = S_{t-1} + \epsilon
$$

Donde $\epsilon$, tiene un comportamiento normal con media cero y varianza 1. Es decir:

$$
E[\epsilon]=0,\ \ \ \ \ \ \ \ \ \ \sigma[\epsilon]=1
$$

El comportamiento de $\epsilon$ tambien cumple con lo siguientes:

$$
Cov[\epsilon_i, \epsilon_j] = 0
$$

Esto tiene implicaciones importantes:

-   No hay correlación entre los rendimientos de un precio con el de otro. Es decir, hay falta de memoria.
-   Determina la formación eficiente de los precios

```{r}
n <- 1000
S0 <- 25
epsilon <- rnorm(n, 0, 1)
St <- S0 + cumsum(epsilon)
plot(St, type="l", col="blue", lwd=2, xlab="Tiempo", ylab="Precio", main="(Caminata aleatoria)")
```

Vamos a comparar este comportamiento con el del precio de un activo.

```{r}
library(quantmod)

datos <- new.env()
ticker <- "GFNORTEO.MX"
getSymbols(ticker, env=datos)
precio <- datos[[ticker]][,6]
plot(precio, type="l", col="cadetblue", lwd=3, xlab="Tiempo", ylab="Precio", main="(Precio del activo)")
```

El comportamiento observado corresponde a un comportamiento de caminata aleatoria, ya que no hauna tendencia clara en el sobre lo que pueda suceder y la variable (precio) fluctua de manera libre en el tiempo.

## Hecho estilizado 2

La distribución del rendimiento del precio tiene una forma aproximadamente "acampanada".

Una característica del comportamiento del rendimiento es que cuando hacemos su histograma para ver su distribución se observa una especie de campana en ciertas deformaciones.

-   Recuerda que el comportamiento de campana hacer referencia a la distribución normal.

```{r}
rendimiento <- na.omit(diff(log(precio)))
hist(rendimiento, n=100,col="cadetblue", main="(Histograma del rendimiento)", 
     xlab="Rendimiento", ylab="Frecuencia", prob=TRUE)
lines(density(rendimiento), col="red", lwd=3)
xval <- seq(min(rendimiento), max(rendimiento), length.out=100)
lines(xval, dnorm(xval, mean=mean(rendimiento), sd=sd(rendimiento)), col="blue", lwd=3)
```

```{r}
plot(rendimiento, type="l", col="cadetblue", lwd=2, xlab="Tiempo", ylab="Rendimiento", main="(Rendimiento del activo)")
```

Veamos que pasa con el precio:

```{r}
hist(precio, n=100,col="cadetblue", main="(Histograma del precio)", 
     xlab="Rendimiento", ylab="Frecuencia", prob=TRUE)
lines(density(precio), col="red", lwd=3)
xval <- seq(min(precio), max(precio), length.out=100)
lines(xval, dnorm(xval, mean=mean(precio), sd=sd(precio)), col="blue", lwd=3)
```

## Hecho estilizado 3

Los rendimientos de los activos presentan volatilidad no constantey agrupada.

```{r}
mensuales <- to.monthly(precio)
chartSeries(mensuales, theme="white", name="Precio")
addBBands()
```

En un mercado volatil las bandas de Bollinger se expanden, mientras que en un mercado menos volatil las bandas se estrechan. Esto nos dice que la volitilidad no es constante y tiende a agruparse.

## Hecho estilizado 4

La distribución de los rendimientos presenta leptocurtosis.

Este hecho nos dice que los rendimientos tienen un exceso de datos alrededor de la media (en exceso comparado con la distribución normal), además los rendimientos tienen colas son pesadas.

```{r}
rendimiento <- na.omit(diff(log(precio)))
hist(rendimiento, n=100,col="cadetblue", main="(Histograma del rendimiento)", 
     xlab="Rendimiento", ylab="Frecuencia", prob=TRUE)
lines(density(rendimiento), col="red", lwd=3)
xval <- seq(min(rendimiento), max(rendimiento), length.out=100)
lines(xval, dnorm(xval, mean=mean(rendimiento), sd=sd(rendimiento)), col="blue", lwd=3)
```

```{r}
min(rendimiento)
max(rendimiento)
mean(rendimiento)
```


