---
title: "Media Movil"
author: "Luis Jiménez"
date: "2025-03-04"
output: html_document
---

Estimación de un modelo de promedio móvil para estimar la varianza.

Aquí vboy a poner las características del promedio móvil

$$\sigma_{t,m}=\sum_{i=1}^{m}R_{t-i}^2$$

```{r}
ticker <- "GFNORTEO.MX"
datos <- new.env()
getSymbols(ticker, env = datos)
precio <- datos[[ticker]][,6]
rend <- na.omit(diff(log(precio)))
plot(rend)
```


```{r}
rend_2 <- rend^2
plot(rend_2)
```

El rendimiento al cuadrado constituye la estimación mas sencilla de la varianza.


```{r}
library(TTR)
var_5 <- SMA(rend_2, n=5+1)
var_10 <- SMA(rend_2, n=10+1)
var_20 <- SMA(rend_2, n=20+1)
var_40 <- SMA(rend_2, n=40+1)
```


Antes de decidir quien es M, vamos a graficar las estimaciones de varianza de cada modelo (en realidad tenemos 4 modelos, todos promedios móviles, pero con diferentes valores de m).

```{r}
layout(matrix(c(1,2)))
plot(var_5)
plot(rend_2)
```
```{r}
layout(matrix(c(1,2)))
plot(var_40)
plot(rend_2)
```

Para seleccionar el mejor valor de m, que produzca el menor error, usaremos tres indicadores:

+ **RMSE** Error cuadrático medio $\text{RMSE} = \frac{1}{H}  \sqrt{\sum_{i=1}^{n} (R_i^2-\sigma_i^2)^2}$

```{r}
library(tibble)

RMSE <- tibble(
  "M=5"=sqrt(mean(na.omit(rend_2-var_5)^2)),
  "M=10"=sqrt(mean(na.omit(rend_2-var_10)^2)),
  "M=20"=sqrt(mean(na.omit(rend_2-var_20)^2)),
  "M=40"=sqrt(mean(na.omit(rend_2-var_40)^2))
)
RMSE
```
Recomienda utilizar M=5

+ **EAMP** Error Absoluto Medio Proporcional $\text{EAMP} = \frac{1}{H} |R_i^2-\sigma^2_i|$

```{r}
EAMP <- tibble(
  "M=5"=mean(abs(na.omit(rend_2-var_5))),
  "M=10"=mean(abs(na.omit(rend_2-var_10))),
  "M=20"=mean(abs(na.omit(rend_2-var_20))),
  "M=40"=mean(abs(na.omit(rend_2-var_40)))
)
EAMP
```
Recomienda Utilizar M=5

+ **ECPP** Error cuadrático Promedio Proporcional $\text{ECPP} = \frac{1}{H} (\frac{ R_i^2-\sigma_1^2 }{\sigma_i^2})^2$

```{r}
ECPP <- tibble(
  "M=5"=mean((na.omit(rend_2-var_5)/var_5)^2),
  "M=10"=mean((na.omit(rend_2-var_10)/var_10)^2),
  "M=20"=mean((na.omit(rend_2-var_20)/var_20)^2),
  "M=40"=mean((na.omit(rend_2-var_40)/var_40)^2)
)
ECPP
```
Recomienda utilizar M=5

