---
title: "Rendimiento y Riesgo"
author: "Luis Jiménez"
date: "2025-02-11"
output: 
  html_document:
    theme: lumen
    toc: true
    toc_float: true
    code_folding: show
    number_sections: true
---

## Explicacion
Ya sabemos que los cambios en el precio tienen un comportamiento dado por la EDE:

### Ecuación
$$ dS = S\mu dt + S\sigma dW $$

Los valores de los parámetros $\mu, \sigma$ dependen del tiempo, por lo cual, debemos definir si serán diarios, serán anualizados o que características vamos a considerar.

```{r}
library(quantmod)
library(lubridate)


ticker <- "GFNORTEO.MX"
datos <- new.env()
getSymbols(ticker, from="2000-01-02", to=today(), env=datos)

precio <- datos[[ticker]][,6]
plot(precio)
```

```{r}
rendimiento <- na.omit(diff(log(precio)))
plot(rendimiento)
```

Decíamos que los parámetros dependen del tiempo. Primero consideraremos los datos históricos, es decir todos los datos que existen:

```{r}
mu_di_his <- mean(rendimiento)
sigma_di_hist <- sd(rendimiento)
mu_di_his
sigma_di_hist
```

Estos parámetros podemos anualizarlos para que tengan una mejor interprestación:

```{r}
mu_anual_hist <- mu_di_his * 252
sigma_anual_hist <- sigma_di_hist * 252^(1/2)
mu_anual_hist
sigma_anual_hist
```

Vamos a clauclar estos mismos parámetros para cada uno de los años de información que tenemos

```{r}
library(dplyr)

names(rendimiento) <- "rend"
tabla <- rendimiento |> 
  as_tibble() |> 
  mutate(year=year(rendimiento)) |> 
  group_by(year) |> 
  summarise("Ren_Diario"=mean(rend),
            "Vol_Diaria"=sd(rend),
            "Ren_Anual"=mean(rend)*252,
            "Vol_Anual"=sd(rend)*sqrt(252))

tabla
```

Hasta ahora hmos ocnsiderado que los rendimientos tienen el supuesto de normalidad (esto sucede porque los rendimientos se explica por un proceso estocastico, que está determinado por un $\epsilon$ que tiene media cero y varianza 1)

```{r}
hist(rendimiento, n=100, col="red")
```

Vamos a efectuar un prueba formal de NORMALIDAD. Una pruebe formal nos indica si estrictamente la variable sigue o no el comportamiento deseado. En este caso, la prueba que usaremos se llama Jarque-Bera y consiste en una prueba de hipótesis, con una nula y otra alternativa y usamos el valore del P-Value para decidir.

(NORA: PARA MI PROTECTO TERCERA ENTREGA SERÁ NECESARIO QUE HAGA UNA PRUEBA DE NORMALIDAD, ENTONCES DEBO INVERSTIGAR QUE ES LA PRUEBA, QUE CARACTERÍSTICA TIENE Y TUDA LA INFORMACIÓN RELEVANTE).

- $H_0$: Hay normalidad en los datos. 
- $H_a$: No hay normalidad.

```{r}
library(moments)
jarque.test(as.numeric(rendimiento))
```

El P-Value es la probabilidad de cometer el error de tipo I.

-   Error de tipo I (rechazar $H_0$ cuando es verdadera).

Interpretación: Prácticamente hay 0% de probabilidades de rechazar $H_0$ cuando es verdadera, por lo que aceptamos la hipótesis alternativa.

Conclusión: los datos del rendimiento no son normalos dado que tienen leptocurtosis, es decir un excesos de curtosis respecto a lo que es normal.

La prueba que acabamos de hacer compara la distribución de los datos que le damos con los de una normal. La normal tiene dos características, sesgo cero y custorsis 3.

```{r}
skewness(rendimiento)
kurtosis(rendimiento)
```


```{r}
jarque.test(as.numeric(precio))
```
Ahora hagamos la prueba de rendimiento diario promedio igual a cer.

- $H_0$: La media del rendimiento diario es cero.
- $H_a$: NoLa media del rendimiento diario es diferente de cero.

```{r}
t.test(as.numeric(rendimiento), mu=0, alternative="two.sided")
```


